【裁判字號】    97,易,947
【裁判日期】    971113
【裁判案由】    竊盜
【裁判全文】
臺灣屏東地方法院刑事判決               97年度易字第947號
公  訴  人  臺灣屏東地方法院檢察署檢察官
被      告  甲○○
                    （
上列被告因竊盜案件，經檢察官提起公訴（97年度偵字第5850號
），被告於準備程序期日就被訴事實為有罪之陳述，本院合議庭
裁定由受命法官獨任進行簡式審判程序，判決如下：
    主  文
甲○○竊盜，累犯，處有期徒刑捌月，扣案之鑰匙壹支沒收；又
竊盜，累犯，處有期徒刑柒月；應執行有期徒刑壹年貳月，扣案
之鑰匙壹支沒收。
    事  實
一、甲○○前於(1)民國95年間，因犯竊盜案件，經本院以95年度
    訴字第758 號判決處有期徒刑1 年確定；(2)同年間，因犯偽
    造私文書案件，經臺灣高等法院高雄分院以96年度上訴字第
    1279號判決處有期徒刑5 月，並減為有期徒刑2 月又15日確
    定；(3)同年間，因違反毒品危害防制條例案件，經本院以95
    年訴字第640 號判決處有期徒刑10月確定。上開第(1)、(3)部
    分並經本院以96年度聲減字第2367號裁定減刑，分別減為有
    期徒刑6 月及5 月確定，並與上開第(2)部分合併定應執行刑
    為有期徒刑1 年確定。甲○○遂於95年11月29日入監服刑，
    而於96年7 月19日執行完畢出監。
二、詎甲○○仍不知悔改，竟意圖為自己不法之所有，於97年8
    月2 日晚間9 時許，在高雄市○○區○○里○○○○街40號
    前，見乙○○所有之車牌號碼E8-6020 號自小客車車門未鎖
    ，遂進入該車內，並以其所有之鑰匙1 支發動該車引擎後駕
    駛離去之方式，竊取該車輛。得手後，因恐遭警方查獲，復
    意圖為自己不法之所有，於97年8 月9 日上午10時許，進入
    其友人丙○○位在屏東縣恆春鎮○○里○○路970 巷1 弄7
    號之住處（侵入住宅部分未據告訴），並至該處頂樓，徒手
    竊取丙○○所有之車牌號碼WH-7669 號車牌2 面，得手後並
    將該2 面車牌懸掛於上開竊得之自小客車上，嗣於97年8 月
    29日下午5 時50分許，在屏東縣恆春鎮○○路1 巷3 弄口，
    因另案為警盤查，並於有偵查權限之員警尚不知其上開竊盜
    犯行之行為人前，向員警主動交出上開自小客車及車牌2 面
    ，並坦認上開竊盜犯行，而自願接受裁判，並扣得上開鑰匙
    1 支。
三、案經乙○○訴由屏東縣政府警察局恆春分局報請臺灣屏東地
    方法院檢察署檢察官偵查起訴。
    理  由
一、按除被告所犯為死刑、無期徒刑、最輕本刑為3 年以上有期
    徒刑之罪或高等法院管轄第一審案件者外，於法院行準備程
    序進行中，被告先就被訴事實為有罪之陳述時，審判長得告
    知被告簡式審判程序之旨，並聽取當事人、代理人、辯護人
    及輔佐人之意見後，裁定進行簡式審判程序，刑事訴訟法第
    273 條之1 第1 項定有明文，本件被告所為係犯死刑、無期
    徒刑、最輕本刑為3 年以上有期徒刑以外之罪，其於準備程
    序中就被訴事實為有罪之陳述，經法官告知簡式審判程序之
    旨，並聽取公訴人、被告之意見後，遂裁定進行簡式審判程
    序，合先敘明。又簡式審判程序之證據調查，不受刑事訴訟
    法第159 條第1 項、第161 條之2 、第161 條之3 、第163
    條之1 及第164 條至第170 條規定之限制，刑事訴訟法第
    273 條之2 亦定有明文，故本件審理依該規定，亦排除嚴格
    證據調查，併予敘明。
二、上開事實，迭據被告甲○○於警詢、偵訊及本院審理時均坦
    承不諱（見警卷第5 至8 頁，偵卷第9 頁至第10頁、第20頁
    至第21頁，本院卷第17頁至第18頁、第26頁反面、第31頁反
    面至第32頁反面），並與證人乙○○於警詢及偵訊時所證述
    （見警卷第10頁至第12頁，偵卷第20頁）、證人丙○○偵訊
    時所證述（見偵卷第20頁）均互核相符。此外，復有屏東縣
    警察局恆春分局扣押筆錄2 份（見警卷第13頁至第15頁、第
    18 頁 至第20頁）、扣押物品目錄表2 紙（見警卷第16頁、
    第20 頁） 、贓物認領保管單1 紙（見警卷第23頁）、高雄
    市政府警察局車輛協尋電腦輸入單1 紙（見警卷第29頁）、
    屏東縣政府警察局車輛尋獲電腦輸入單1 紙（見警卷第30頁
    ）存卷可佐。是被告上開自白核與事實相符，堪以採信。本
    件事證明確，被告犯行洵堪認定，自應依法論科。
三、核被告先後2 次所為，均係犯刑法第320 條第1 項之竊盜罪
    。其所犯先後2 罪間，犯意個別，行為互殊，應予分論併罰
    。又被告曾有如事實欄第一部分所示之論罪科刑執行情形，
    有臺灣高等法院被告前案紀錄表1 份附卷可按，其於有期徒
    刑執行完畢後，五年以內故意再犯本件有期徒刑以上之罪，
    屬累犯，而均應依刑法第47條第1 項規定加重其刑。復按刑
    法第62條所規定之自首，係以犯人在犯罪未發覺前，向該管
    公務員自承犯罪，而受法律之裁判為要件。所謂未發覺，乃
    指犯罪事實未為有偵查犯罪職權之公務員發覺，或犯罪事實
    雖已發覺，而犯人為誰，尚不知者而言。而向該管公務員自
    承其犯罪，不以先自向該公務員告知為必要，即受追問時，
    告知其犯罪仍不失為自首，最高法院92年台上字第487 號判
    決意旨可資參照。查被告係因另涉犯毒品案件，而遭警盤查
    後，自動提出本件遭竊之自小客車及車牌2 面，並坦承前開
    物品均為其所竊取而來，有被告警詢筆錄1 份（見警卷第5
    頁至第7 頁）附卷可參。則被告於偵查犯罪機關不知何人為
    犯人前，主動告知犯行，嗣並接受法院裁判，自有刑法第62
    條前段規定之適用，而得減輕其刑，並依法先加後減之。爰
    審酌被告素行不佳，前科累累，復貪圖私慾，伺機隨意竊取
    他人財物，欠缺對他人財產權之尊重，所為實有不當，惟念
    其犯後坦承犯行，態度尚佳等一切情狀，遂依公訴人之請，
    分別量處如主文所示之刑，並定其應執行之刑，以資懲儆。
    又扣案之鑰匙1 支，經被告自承為其所有，並為其竊取上開
    自小客車所用之物，爰依刑法第38條第1 項第2 款、第3 項
    規定宣告沒收。
據上論斷，應依刑事訴訟法第273 之1 第1 項、第299 條第1 項
前段，刑法第320 條第1 項、第47條第1 項、第62條、第38條第
1 項第2 款、第51條第5 款，刑法施行法第1 條之1 ，判決如主
文。
本案經檢察官李侑姿到庭執行職務
中    華    民    國    97    年    11    月    13    日
                  刑事第五庭    法  官  程士傑
以上正本證明與原本無異。
如不服本判決應於收受判決後10日內向本院提出上訴書狀，並應
敘述具體理由；其未敘述上訴理由者，應於上訴期間屆滿後20日
內向本院補提理由書（均須按他造當事人之人數附繕本）「切勿
逕送上級法院」。
中    華    民    國    97    年    11    月    14    日
                                書記官  孫秀桃
附錄論罪科刑法條：
刑法第320條第1項
意圖為自己或第三人不法之所有，而竊取他人之動產者，為竊盜
罪，處 5 年以下有期徒刑、拘役或 5 百元以下罰金。


司法院資訊處製作；財團法人民間司法改革基金會備份。
